Minutes et répertoires du notaire Antoine NAVARRE, 28 février 1699 - 30 mars 1718 (étude VIII)
Archives nationales
- Minutes de Antoine NAVARRE, 1697 - 1718; MC/ET/VIII/846 - MC/ET/VIII/923
  - Minutes. 1715, janvier - 1715, mars, janvier 1715 - mars 1715; MC/ET/VIII/909
    - Inventaire après décès de Marie-Louise-Charlotte Pot de Rhodes, princesse d'Isenghien. Voir Tableaux, à cette date., 6 mars 1715; MC/ET/VIII/909
      Animaux, 'feuilletons' et armes d'alliances, en plusieurs pièces et morceaux, vieille tenture de haute lisse, 14 aunes de cours sur 2 1/2 ... 70 l.
      Documents du Minutier central concernant l'histoire de l'art (1700-1750), par Mireille Rambaud, tome II [études I à X, soit 2357 actes], Paris, Archives nationales, 1971, p. 1062 (instrument de recherche imprimé dématérialisé, certaines notices sont plus détaillées dans la version intégrale accessible en ligne par la rubrique 'Autres instruments de recherche', voir contexte dans le Plan d’orientation général - Notaires de Paris, guides thématiques du Minutier).
    - Masse (Michel), marchand orfèvre joaillier, rue Saint-Louis § Inventaire après décès de la princesse d'Isenghien, 6 mars 1715; MC/ET/VIII/909
      inventaire après décès; Masse, Michel; Isenghien, princesse d'
  - Minutes. 1715, avril - 1715, juin, avril 1715 - juin 1715; MC/ET/VIII/910
  - Minutes. 1715, juillet - 1715, septembre, juillet 1715 - septembre 1715; MC/ET/VIII/911
    - Approbation par Jacques Caillard, lieutenant général en la connétablie et maréchaussée de France, et Charles Delarue, conseiller secrétaire du roi, maison, couronne de France et de ses finances, de l'ordre de payement dressé par les créanciers de Claude Moilleron, ancien président au grenier à sel de Paris, et de sa femme, sur les fonds provenant de la vente de leurs biens, meubles et immeubles., 14 juillet 1715; MC/ET/VIII/911
      Claude-[Gui] Hallé, peintre du roi, demeurant rue Sainte-Marguerite, recevra 4.000 livres, montant d'un billet dudit Moilleron, daté du 6 octobre 1707, auxquelles s'ajouteront les intérêts de cette somme, en vertu d'une sentence du Châtelet, du 2 juin 1708.
      Documents du Minutier central concernant l'histoire de l'art (1700-1750), par Mireille Rambaud, tome II [études I à X, soit 2357 actes], Paris, Archives nationales, 1971, p. 288 (instrument de recherche imprimé dématérialisé, certaines notices sont plus détaillées dans la version intégrale accessible en ligne par la rubrique 'Autres instruments de recherche', voir contexte dans le Plan d’orientation général - Notaires de Paris, guides thématiques du Minutier).
    - Devienne, orfèvre, Paris § Approbation d'ordre .., 14 juillet 1715; MC/ET/VIII/911
      ratification; Devienne, M.
    - Rozier (Noël), menuisier à Paris § Approbation d'ordre .., 14 juillet 1715; MC/ET/VIII/911
      ratification; Rozier, Noël
    - Mounet (Simon), menuisier, à Paris § Approbation d'ordre .., 14 juillet 1715; MC/ET/VIII/911
      ratification; Mounet, Simon
    - BOUCHER (Antoine) Serrurier Paris § Approbation d'ordre -, 14 juillet 1715; MC/ET/VIII/911
      Boucher, Antoine
    - ROUSSEL (Jacques) menuisier Paris § Approbation d'ordre., 14 juillet 1715; MC/ET/VIII/911
      Roussel, Jacques
    - LELIGEOIS (Guillaume) Maître doreur. Paris § Approbation d'ordre, 14 juillet 1715; MC/ET/VIII/911
      Leligeois, Guillaume
    - Approbation par Louis Joubert, créancier hypothécaire de Claude Moilleron, ancien président au grenier à sel de Paris, et Françoise Bernard, sa femme, de l'ordre de paiement établi par Charles-Gaspard Dodun, président au parlement, et les autres directeurs des créanciers des époux Moilleron; il sera payé audit Joubert la somme de 7.318 livres 15 sols 10 deniers qui lui reste due sur celle de 8.453 livres 15 sols 10 deniers, montant des travaux de maçonnerie faits dans deux maisons sises rue des Jeux-Neufs dont les époux Moilleron sont propriétaires., 14 juillet 1715; MC/ET/VIII/911
      Documents du Minutier central concernant l'histoire de l'art (1700-1750), par Mireille Rambaud, tome II [études I à X, soit 2357 actes], Paris, Archives nationales, 1971, p. 98 (instrument de recherche imprimé dématérialisé, certaines notices sont plus détaillées dans la version intégrale accessible en ligne par la rubrique 'Autres instruments de recherche', voir contexte dans le Plan d’orientation général - Notaires de Paris, guides thématiques du Minutier).
    - DUCOROY Horloger; Pendule par .. § (Inventaire après décès), 17 juillet 1715; MC/ET/VIII/911
    - Transport. Jean Godefroy, maître à danser à Paris., 30 août 1715; MC/ET/VIII/911
      cession; Godefroy, Jean; enseignant; danseur
  - Minutes. 1715, octobre - 1715, décembre, octobre 1715 - décembre 1715; MC/ET/VIII/912
    - Bridel (Nicolas), maître peintre, rue du Petit Lyon. § Consentement .., 19 novembre 1715; MC/ET/VIII/912
      ratification; Bridel, Nicolas
    - FELOIX (Antoine) Maître potier d'étain; Rue du Four § Inventaire après décès .., 10 décembre 1715; MC/ET/VIII/912
      inventaire; Feloix, Antoine
    - Contrat d'apprentissage pour six ans. entre Marguerite Fournier, veuve de Nicolas-Louis Girard, gagne-denier, demeurant rue de Buci, et Louis Girard, son fils, maître peintre, demeurant même rue, au profit de Charles-Marie Girard, aussi fils de ladite veuve, âgé de quatorze ans, moyennant 36 livres que ledit Louis Girard reconnaît avoir reçu de Simon Berson, procureur au Châtelet, comme marguillier de l'oeuvre et fabrique de la paroisse Saint-Sulpice; Louis Girard s'engage à apprendre à son frère l'art de la peinture, et à le loger, nourrir et blanchir., 23 décembre 1715; MC/ET/VIII/912
      Documents du Minutier central concernant l'histoire de l'art (1700-1750), par Mireille Rambaud, tome II [études I à X, soit 2357 actes], Paris, Archives nationales, 1971, p. 546 (instrument de recherche imprimé dématérialisé, certaines notices sont plus détaillées dans la version intégrale accessible en ligne par la rubrique 'Autres instruments de recherche', voir contexte dans le Plan d’orientation général - Notaires de Paris, guides thématiques du Minutier).
  - Minutes. 1716, janvier - 1716, mars, janvier 1716 - mars 1716; MC/ET/VIII/913
    - RABOT (Louis) Maître graveur Rue du Vieux Colombier § Mariage de .., 11 janvier 1716; MC/ET/VIII/913
      contrat de mariage; Rabot, Louis
    - ORÉ Maître maçon Paris § Sommes dues a .. pour ouvrages fait à l'Hôtel de Canoye à Paris; Inventaire après décès -, 10 février 1716; MC/ET/VIII/913
      inventaire; Oré, M.
    - LE PERON, Peintre § Sommes dus à .. (Inventaire après décès), 10 février 1716; MC/ET/VIII/913
      inventaire; Le Peron, M.
    - SAINTS-PERES (Rue des) Hôtel de Cavoye § Inventaire de Louis Doger de Cavoye, 10 février 1716; MC/ET/VIII/913
      inventaire; Cavoye (hôtel de); Saints-Pères (rue des)
    - TERROLIER Maître Serrurier Paris § Sommes dues à .. pour ouvrage fait à l'Hôtel de Lanoye. (Inventaire après décès), 10 février 1716; MC/ET/VIII/913
    - GAILLARD (Nicolas) Maître maçon Paris § Sommes dues à .. pour ouvrage fait à l'Hôtel de Limoge à Paris (Inventaire après décès), 10 février 1716; MC/ET/VIII/913
      inventaire; Gaillard, Nicolas
    - LEMAIRE Horloger Paris § Pendule sonnante par (Inventaire après décès), 2 mars 1716; MC/ET/VIII/913
    - HURET Horloger § Pendule par ..; transaction et liquidation .., 13 juin 1716; MC/ET/VIII/913
      accord
    - Durant (Pierre), maître menuisier, rue Princesse § Inventaire après décès, 13 février 1718; MC/ET/VIII/913
      inventaire après décès; Durant, Pierre
  - Minutes. 1716, avril - 1716, juin, avril 1716 - juin 1716; MC/ET/VIII/914
  - Minutes. 1716, juillet - 1716, août, juillet 1716 - août 1716; MC/ET/VIII/915
    - Consentement par Jacques PREVOST, comédien du Landgrave de Hesse-Darmstadt., 30 juillet 1716; MC/ET/VIII/915
      Théâtre XVIIIe siècle (395 actes), par Valérie Brousselle, Guillaume Nahon, Xenia Pamfilova, v. 1960-2000 (fichier papier entièrement dématérialisé; voir contexte dans le Plan d’orientation général - Notaires de Paris, guides thématiques du Minutier).
      Date de révision: 2010
      Date de création de la notice: 2003
      ratification; Darmstadt (Allemagne); Prévost, Jacques; acteur
  - Minutes. 1716, septembre, septembre 1716; MC/ET/VIII/916
    - Leclercq dit Pitre (Pierre) entrepreneur des bâtiments du Roi § Quittance, 3 septembre 1716; MC/ET/VIII/916
      quittance; Leclercq dit Pitre, Pierre
    - Yvoré de Beaulieu (François), peintre, rue des Marmousets § Inventaire après décès de Marie Ynoré de Beaulieu, femme de Rouvray, 9 septembre 1716; MC/ET/VIII/916
      inventaire; Yvoré de Beaulieu, François; Yvoré de Beaulieu, Marie de
    - Bouret (Jacques) maître coffretier malletier à Paris § Quittance, 17 septembre 1716; MC/ET/VIII/916
      quittance; Bouret, Jacques
    - Yvoré de Beaulieu (François), peintre, rue des Marmousets § Délivrance de legs, 23 septembre 1716; MC/ET/VIII/916
      Yvoré de Beaulieu, François
    - Reconnaissance par les parties, du devis des travaux de maçonnerie, charpenterie, couverture, serrurerie, menuiserie, plomberie, vitrerie, peinture à faire à l'hôtel de Longueville, rue Saint-Thomas-du-Louvre, appartenant au duc de Luynes, suivi du marché aux termes duquel, François Rocquet, maître maçon, et les entrepreneurs des métiers intéressés (Pierre Vautier, me charpentier, rue des Fossés-Saint-Victor, Thibaud Lefranc, me couvreur, carrefour de la Croix-Rouge, Jacques Brochois, me serrurier, rue de Grenelle, Claude Fontaine, me menuisier, rue de Sèvres, Jean Lemesle, me peintre, place de Grève, et autres), s'engagent envers Charles-Philippe d'Albert, duc de Luynes et de Chevreuse, pair de France, prince de Neufchâtel, représenté par Pierre-Charles Glot, avocat au parlement, son intendant, à exécuter les travaux qui leur seront payés moitié au fur et à mesure de leur avancement, moitié après leur achèvement; la réception sera faite par un expert désigné par les parties. - Acte sous seing privé, passé le 7 octobre 1715., 24 septembre 1716; MC/ET/VIII/916
      Documents du Minutier central concernant l'histoire de l'art (1700-1750), par Mireille Rambaud, tome II [études I à X, soit 2357 actes], Paris, Archives nationales, 1971, p. 700 (instrument de recherche imprimé dématérialisé, certaines notices sont plus détaillées dans la version intégrale accessible en ligne par la rubrique 'Autres instruments de recherche', voir contexte dans le Plan d’orientation général - Notaires de Paris, guides thématiques du Minutier).
    - Roquet (François) maître maçon rue de Sèvres § Devis reconnus déposés, 24 septembre 1716; MC/ET/VIII/916
      devis; Roquet, François
    - Fontaine (Claude) maître menuisier rue de Sèvres § Devis reconnus déposés, 24 septembre 1716; MC/ET/VIII/916
      devis; Fontaine, Claude
    - Brochois (Jacques) maître serrurier rue de Grenelle § Devis reconnus déposés, 24 septembre 1716; MC/ET/VIII/916
      devis; Brochois, Jacques
    - Lemesle (Jacques), maître peintre, place de Greve § Devis reconnus déposés, 24 septembre 1716; MC/ET/VIII/916
      devis; Lemesle, Jacques
  - Minutes. 1716, octobre - 1716, décembre, octobre 1716 - décembre 1716; MC/ET/VIII/917
    - Yvoré de Beaulieu (François), peintre, rue des Marmousets § transport de rente et Délivrance de legs, 3 octobre 1716 - 7 octobre 1716; MC/ET/VIII/917
      transport de droits; Yvoré de Beaulieu, François
    - Yvoré de Beaulieu (François), peintre, rue des Marmousets § Partage et Quittance, 10 octobre 1716 - 13 octobre 1716; MC/ET/VIII/917
      partage; quittance; Yvoré de Beaulieu, François
    - Villars La Garde (baronie de) en Bourgogne § Etat des titres et des pièces concernant .., 7 novembre 1716; MC/ET/VIII/917
    - Lefort (Michel) maçon rue Saint-Fiacre § Déclaration, 13 novembre 1716; MC/ET/VIII/917
      déclaration; Lefort, Michel
    - Trudon (Pierre) Tapissier rue du Sepulcre § bail à ferme, 15 décembre 1716; MC/ET/VIII/917
      bail; Trudon, Pierre
    - Inventaire après décès de Marie-Madeleine de Castille, veuve de Nicolas Fouquet, chevalier, marquis de Belle-Isle, vicomte de Vaux, conseiller du roi en tous ses conseils, ministre d'état, surintendant des finances et procureur général du roi au parlement, dressé à son domicile, dans l'enclos du Val-de-Grâce, à la requête de ses enfants et héritiers: Charles-Armand Fouquet, prêtre de l'Oratoire, demeurant dans la maison de Saint-Magloire, grande-rue du faubourg Saint-Jacques, Louis Fouquet, chevalier, marquis de Belle-Isle, Marie-Madeleine Fouquet, femme d'Emmanuel Balaguier de Crussol, marquis de Monsalès., 16 décembre 1716; MC/ET/VIII/917
      Quelques tableaux sont inventoriés dans la chapelle 'attenant le cabinet de ladite dame'.
      La Cène de Notre-Seigneur, copiée sur l'original du sieur Mignard ... 30 l.
      et quatre tableaux représentant des sujets religieux, prisés de 60 à 150 l.
      [SCULPTURES].
      Un Bacchus assis sur une peau de léopard s'appuyant d'une main à terre et reposant l'autre sur un vase, à côté duquel est un Silène qui donne du raisin à un léopard, marbre blanc fait à Rome par Anguier l'aîné, posé sur un piédestal de bois peint ... 2.000 l.
      Une statue de bronze antique, 'grande comme nature, Jeune homme tenant les mains en haut comme en actions de grâce ou en rendant des voeux', sur son piédestal de bois peint ... 4.800 l.
      Il est fait mention de 'deux figures' provenant de la succession du vicomte de Vaux, inventoriées dans l'inventaire fait après son décès dans sa maison de Paris, par Taboué notaire, le 16 juin 1705 (sans estimation).
      Documents du Minutier central concernant l'histoire de l'art (1700-1750), par Mireille Rambaud, tome II [études I à X, soit 2357 actes], Paris, Archives nationales, 1971, p. 829 (instrument de recherche imprimé dématérialisé, certaines notices sont plus détaillées dans la version intégrale accessible en ligne par la rubrique 'Autres instruments de recherche', voir contexte dans le Plan d’orientation général - Notaires de Paris, guides thématiques du Minutier).
  - Minutes. 1717, janvier - 1717, mai, janvier 1717 - mai 1717; MC/ET/VIII/918
    - Seignelay (Charles Léonor Colbert comte de) § Contrat de mariage de Charles Léonor Colbert comte de Seignelay, 10 mars 1717; MC/ET/VIII/918
      contrat de mariage; Seignelay, Charles Léonor Colbert comte de
    - CHARGE (Vente de) Capitaine-lieutenant de la compagnie des deux Cents chevaux du Roi § Vente de la survivance de la charge de 400.000 l., 20 mars 1717; MC/ET/VIII/918
    - Allanche et Maillargue (terres de) sises en Auvergne § Etat des titres, commençant l'année 1523. Mention des privilèges accordés Pièce annexe aux habitants de Maillargues Vente de terres en 1243, 1251, 1265 etc., 24 mars 1717; MC/ET/VIII/918
    - Jacquetty (Jean Ambroise) lapidaire du Roi rue Mazarine § Vente par sa veuve 2 pièces pour 100.000 livres, 6 avril 1717; MC/ET/VIII/918
      acte de vente; Jacquetty, Jean Ambroise
  - Minutes. 1717, juin - 1717, décembre, juin 1717 - décembre 1717; MC/ET/VIII/919
    - Le bourguignon (Michel) maître menuisier rue Baillif § Mariage de..., 4 juillet 1717; MC/ET/VIII/919
      contrat de mariage; Le Bourguignon, Michel
    - Gaudoin (Antoine) tapissier de M. de Richebourg rue des Saints Pères § Vente, 13 juillet 1717; MC/ET/VIII/919
      acte de vente; Gaudoin, Antoine
    - Fillastre (Marc) maçon rue des Ciseaux § Transport, 30 juillet 1717; MC/ET/VIII/919
      Fillastre, Marc
    - Boucard (François) tapissier à Paris § Obligation envers .. pour les ouvrages de tapisserie faits pour le marquis de Pons, 6725 l., 30 juillet 1717; MC/ET/VIII/919
      obligation; Boucard, François
    - RESIMENT (vente de) Régiment de cavalerie de Bretagne Le comte de Brassac le cide au marquis de Jarison fils pour 100.000 l, § Traité de régiment, 12 août 1717; MC/ET/VIII/919
      traité; Resiment, vente de
    - Durand (Pierre) maître menuisier rue Princesse § Testament de la veuve de .., 26 août 1717; MC/ET/VIII/919
      testament; Durand, Pierre
    - Guillemain (Jacques) maître menuisier rue Saint-Jacques du Haut Pas § Transport, 27 août 1717; MC/ET/VIII/919
      Guillemain, Jacques
    - Gaudray (Jullien) serrurier pour carrosses rue du Petit Cimetière § Transport, 27 août 1717; MC/ET/VIII/919
      Gaudray, Jullien
    - Firmin (François) horloger Enclos de l'abbaye Saint-Germain-des-Prés § Désistement, 9 septembre 1717; MC/ET/VIII/919
      Firmin, François
    - Festeau (François) maître horloger rue Saint-André des Arts § Mariage de .., 13 novembre 1717; MC/ET/VIII/919
      contrat de mariage; Festeau, François
  - Minutes. 1718, janvier - 1718, 30 mars, janvier 1718 - 30 mars 1718; MC/ET/VIII/920
    - Vente par Mathias Boudon, maître sculpteur, rue de Charonne., 23 janvier 1718; MC/ET/VIII/920
      acte de vente; Boudon, Mathias
  - Expéditions. 1697 - 1706, MC/ET/VIII/921
    1697, 1699, 1700-1701, 1704 à 1706.
    copie authentique
    - Comparution de Jacques Brochois, maître serrurier, rue de Grenelle., 29 janvier 1700; MC/ET/VIII/921
      Brochois, Jacques
    - Comparution de Marc Maréchal, maître menuisier, rue de Beaune., 29 janvier 1700; MC/ET/VIII/921
      comparution; Maréchal, Marc
    - Bail à Etienne Gujard, coffretier malletier, rue de Buci., 8 mai 1700; MC/ET/VIII/921
      bail; Gujard, Etienne
    - Rémission de Pierre Mivet, maître menuisier, rue Jacob., 6 mai 1704; MC/ET/VIII/921
      Mivet, Pierre
    - Certificat à Jean Leullier, valet de chambre, tapissier ordinaire de la duchesse d'Orléans, rue des Saints-Pères., 25 octobre 1705; MC/ET/VIII/921
      Leullier, Jean
  - Expéditions. 1707 - 1708, MC/ET/VIII/922
    - Déclaration d'Anne Béguin, femme non commune en biens de Jacques Lombard, conseiller du roi, premier secrétaire des commandements du prince de Condé, demeurant rue de Condé, en son nom et au nom de Charles de La Fosse, peintre ordinaire du roi, directeur de l'académie de peinture et de sculpture, et d'Élisabeth Béguin, sa femme, et encore de Marie-Hélène Béguin, fille majeure, lesdites dames héritières chacune pour un tiers, de Marie Tartarin, veuve de Louis Béguin, commissaire contrôleur du pied fourché, leurs père et mère (partage de la succession fait le 1er décembre 1703, devant les mêmes notaires); la déclarante reconnaît avoir reçu devant notaire deux procurations, sans minutes, de Jacques Mestayer, ancien greffier en chef de l'élection de Paris, qui a pris sous son nom ledit office de contrôleur du pied fourché, à l'effet, l'une de recevoir les revenus de l'office, l'autre de payer le droit annuel., 11 décembre 1707; MC/ET/VIII/922
      Documents du Minutier central concernant l'histoire de l'art (1700-1750), par Mireille Rambaud, tome II [études I à X, soit 2357 actes], Paris, Archives nationales, 1971, p. 306 (instrument de recherche imprimé dématérialisé, certaines notices sont plus détaillées dans la version intégrale accessible en ligne par la rubrique 'Autres instruments de recherche', voir contexte dans le Plan d’orientation général - Notaires de Paris, guides thématiques du Minutier).
    - Quittance donnée par Louis Giraud, maître maçon entrepreneur, demeurant rue du Sépulcre, à Madeleine-Angélique-Cunégonde de Montmorency-Luxembourg, veuve de Louis-Henri de Bourbon, prince de Neufchâtel, de la somme de 46.000 livres (16.400 livres en 'billets de monnaie' et 29.600 livres en deniers comptants), en déduction du prix des travaux de maçonnerie faits et à faire pour la construction d'un hôtel, rue Saint-Dominique, dont le marché sous seing privé a été passé, entre les comparants, le 30 septembre 1706. (Expédition; ce document fait partie d'une liasse d'actes divers cousus ensemble.), 8 janvier 1708; MC/ET/VIII/922
      1706, 30 septembre. Devis et marché de maçonnerie, passé sous seing privé, entre la princesse de Neufchâtel et le sieur Giraud, et reconnu devant les notaires le même jour, pour la construction d'un hôtel rue Saint-Dominique, suivant les plans, profils et élévation qui seront faits. [Expédition, idem.]
      Documents du Minutier central concernant l'histoire de l'art (1700-1750), par Mireille Rambaud, tome II [études I à X, soit 2357 actes], Paris, Archives nationales, 1971, p. 673 (instrument de recherche imprimé dématérialisé, certaines notices sont plus détaillées dans la version intégrale accessible en ligne par la rubrique 'Autres instruments de recherche', voir contexte dans le Plan d’orientation général - Notaires de Paris, guides thématiques du Minutier).
    - Mainlevée à Nicolas Metoyer, architecte entrepreneur de bâtiments, demeurant rue du Four., 30 avril 1708; MC/ET/VIII/922
      Metoyer, Nicolas
    - Bail à Gilles François Totin dit Hamel, maître serrurier à Paris., 10 août 1708; MC/ET/VIII/922
      bail; Totin dit Hamel, Gilles François
  - Minutes (actes imparfaits) et expéditions. 1699 - 1718, MC/ET/VIII/923
    1699 à 1718: actes imparfaits.
    1710, 1712, 1715: expéditions.
    acte imparfait; copie authentique
    - Bail à Etienne Paul,menuisier, rue Cardinale., 20 juillet 1712; MC/ET/VIII/923
      bail; Paul, Etienne
- Répertoire(s) de Antoine NAVARRE, 11 janvier 1620 - 30 mars 1718; MC/RE/VIII/2
  - Répertoire. 1620, 11 janvier - 1718, 30 mars, 11 janvier 1620 - 30 mars 1718; MC/RE/VIII/2
    Répertoire des notaires Fiacre Jutet et François Nutrat (11 janvier 1620-18 avril 1628), Antoine Navarre (28 février 1699-30 mars 1718).
    Répertoire chronologique de Fiacre Jutet: minutes d'actes relatifs à Henri de Savoie, duc de Nemours (13 janvier 1620-18 avril 1628) et à César de Vendôme et Marie de Luxembourg (11 janvier 1620-19 janvier 1624).
    Les actes de ce répertoire ont été également signés par François Nutrat de 1620 à 1622.
    Répertoire chronologique d'Antoine Navarre (28 février 1699-30 mars 1718).
    Informations concernant le classement et la cotation:
    Le niveau inférieur de description, quand il existe, correspond aux mentions d'actes contenues dans le répertoire. Parmi celles-ci, certaines peuvent y être décrites, de manière plus ou moins détaillée. Pour consulter l'acte proprement dit, il convient de rechercher la cote au niveau des articles (registre ou liasse) des minutes du notaire (cote de type 'MC/ET').
    Nemours, Henri de Savoie (1572-1632, duc de); Savoie, Henri de (1572-1632); Luxembourg, Marie de (1562-1623?); Vendôme, César de Bourbon (1594-1665, duc de)